臺灣屏東地方法院刑事判決　　　　　　　100年度易字第279號
公　訴　人　臺灣屏東地方法院檢察署檢察官
被　　　告　楊祝承
上列被告因詐欺案件，經檢察官提起公訴（100年度偵字第844號
），被告就被訴事實為有罪之陳述，經告知簡式審判程序之旨，
並聽取被告與公訴人之意見後，本院合議庭裁定由受命法官獨任
進行簡式審判程序，本院判決如下：
    主  文
楊祝承幫助犯詐欺取財罪，處有期徒刑肆月，如易科罰金，以新
臺幣壹仟元折算壹日；減為有期徒刑貳月，如易科罰金，以新臺
幣壹仟元折算壹日。
    事  實
一、楊祝承明知金融機構帳戶係個人理財之重要工具，關係個人
    財產、信用之表徵，如交予他人使用，有供作財產犯罪用途
    之可能，如再依指示提領款項交付，可能成為詐欺集團遂行
    詐欺取財犯行，仍不違背其本意，於民國94年5 月中旬某日
    在屏東市○○路272 號楊祝承住處外以新臺幣( 下同) 8500
    元之代價，向洪榮廣收購其所申辦之第一銀行股份有限公司
    屏東分行（下稱第一銀行，帳號為00000000000 號）連同中
    華郵政股份有限公司屏東頭前溪郵局、華南商業銀行之帳戶
    存摺、印章、提款卡及密碼等帳戶資料。楊祝承取得洪榮廣
    之上開金融帳戶資料後，楊祝承取得上開帳戶後，於民國94
    年5 間某日晚上，在高雄市○○路「寒舍」ＰＵＢ內，將洪
    榮廣所有之上開3 個帳戶資料，交付予詐騙集團中真實姓名
    年籍不詳綽號「阿興」之男子。該名「阿興」所屬之詐欺集
    團成員於取得上開帳戶後，於94年5 月22日13時許，利用網
    路向楊承益佯稱：係線上玩家欲以1000元之代價出賣天幣予
    楊承益，致楊承益陷於錯誤，於同日13時42分許，匯款1000
    元至洪榮廣上開第一銀行帳戶內。嗣經楊承益匯款後未收到
    天幣，發覺有異，始知受騙向警方報案，為警循線查獲上情
    。
二、案經屏東縣政府警察局移送臺灣屏東地方法院檢察署檢察官
    偵查起訴。
    理  由
一、按本件被告楊祝承所犯係死刑、無期徒刑、最輕本刑為3 年
    以上有期徒刑以外之罪，其於準備程序就前揭被訴事實為有
    罪之陳述，經法官告知簡式審判程序之旨，並聽取其與公訴
    人之意見後，本院認無不得或不宜改依簡式審判程序進行之
    處，爰依刑事訴訟法第273 條之1 第1 項、第284 條之1 規
    定，裁定本件依簡式審判程序進行，合先敘明。
二、上揭犯罪事實，業據被告楊祝承於本院審理中供承不諱，核
    與證人楊承益及洪榮廣於警詢及偵查中陳述情節相符，並有
    洪榮廣第一商業銀行屏東分行開戶暨資金明細資料、華南銀
    行94年5 月22日自動櫃員機交易明細單、桃園縣警察局中壢
    分局受理刑事案件報案三聯單、詐騙帳戶通報警示、詐騙電
    話電話案件報告表等件附卷可稽（見警卷第13至16頁、第19
    頁、第20頁、第21頁），本案事證明確，被告上揭幫助詐欺
    取財之犯行，堪以認定，應予依法論科。
三、核被告所為，係犯刑法第30條第1 項前段、同法第339 條第
    1 項幫助詐欺取財罪。被告係幫助犯，爰依刑法第30條第2
    項之規定，按正犯之刑減輕之。本院審酌被告提供前揭銀行
    帳戶資料供詐騙集團份子使用，助長詐騙集團份子財產犯罪
    之風氣，致被害人楊承益受騙而以匯款1000元至洪榮廣上開
    第一銀行帳戶內，實為當今社會層出不窮之詐財事件所以發
    生之根源，造成社會互信受損，擾亂金融交易往來秩序，影
    響層面廣泛，且亦因被告提供個人帳戶資料，致使執法人員
    難以追查該詐騙集團或不法份子之真實身分，被告所為實屬
    不該，而其縱非基於直接故意而為本件幫助詐欺之犯行，但
    仍有間接故意，自無從阻免本件犯行之成立，惟考量被告於
    本院審理期間，業已坦承犯行，堪認具有悔意，且被告提供
    銀行帳戶實際上並未取得報酬，業據其陳明在卷（見偵卷第
    17頁），並未獲取利益等一切情狀，量處如主文所示之刑，
    並諭知易科罰金之折算標準。又被告犯罪後，中華民國九十
    六年罪犯減刑條例業於96年7 月4 日公布，並於同年月16
    日起施行，本件被告犯罪係在96年4 月24日減刑基準日之前
    ，且所犯之罪核與該條例第2 條第1 項之規定相符，復無同
    條例第3 條限制減刑之除外情形，爰依該條例第2 條第1 項
    第3 款規定，減其上開宣告刑期2 分之1 ，並依同減刑條例
    第9 條規定，及諭知易科罰金之折算標準。
據上論結，應依刑事訴訟法第273 條之1 第1 項、第284 條之1
、第299 條第1 項前段，刑法第339 條第1 項、第30條第1 項、
第2 項、第41條第1 項前段，刑法施行法第1 條之1 ，中華民國
九十六年罪犯減刑條例第2 條第1 項第3 款、第7 條、第9 條，
判決如主文。
本案經檢察官潘國威到庭執行職務
中    華    民    國   100    年    5     月    26    日
                  刑事第三庭    法  官  蕭筠蓉
以上正本證明與原本無異。
如不服本判決應於收受判決後10日內向本院提出上訴書狀，並應
敘述具體理由；其未敘述上訴理由者，應於上訴期間屆滿後20日
內向本院補提理由書（均須按他造當事人之人數附繕本）「切勿
逕送上級法院」。
中    華    民    國   100    年    5     月    26    日
                                書記官  張語恬
附錄本件論罪科刑法條：
刑法第339 條
意圖為自己或第三人不法之所有，以詐術使人將本人或第三人之
物交付者，處5 年以下有期徒刑、拘役或科或併科1 千元以下罰
金。
以前項方法得財產上不法之利益或使第三人得之者，亦同。前二
項之未遂犯罰之。